---
title: "Implementando ICs"
author: "Dandara Sousa"
output:
  html_document:
    theme: readable
    df_print: paged
    toc: yes
  html_notebook:
    fig_width: 7
    theme: readable
    toc: yes
    toc_float: yes
---

```{r setup, include=FALSE, message=FALSE}
knitr::opts_chunk$set(echo = TRUE)
library(tidyverse)
library(broom)
library(boot)
theme_set(theme_bw())
```

## Os dados

```{r}
set.seed(12345)

lastfm = read_csv(here::here("data/experimento-lastfm.csv"), 
                  col_types = cols(.default = col_double(), 
                                   user = col_character()))

lastfm = lastfm %>% 
  sample_n(300) %>% 
  select(news, old, mediana_pop)

glimpse(lastfm)
```

## Proporção de artistas novos e popularidade

Utilizaremos ICs para estimar duas métricas sobre os usuários do LastFM em geral durante um período de 6 meses. Em ambos os casos faremos isso a partir de uma amostra de 300 usuários. As duas métricas são: 

1. Qual a proporção de novos artistas em geral escutada por usuários?
2. Para os usuários que gostam de música muito pop (mediana_pop > 5), qual a correlação entre a popularidade mediana dos artistas escutado e a proporção dos artistas escutados que eram novos? 

Crie intervalos com 95% de confiança.

### Proporção de novos artistas escutada por usuários

Primeiro, vamos dar uma olhada no número de artistas novos escutados pelos usuários. Mas vale lembrar que apenas isso não nos dá nossa resposta. Para nossa amostra usaremos primeiramente uma técnica de reamostragem chamada bootstrap que será implementada e compararemos com a técnica de uma biblioteca do RStudio.

```{r}
lastfm %>%
    ggplot(aes(news)) +
    geom_histogram(binwidth = 10)
```

1. Bootstrap manual

```{r}
theta_prop <- function(df){
    mean(
        (df %>%
        mutate(prop = news/(news + old)))$prop
    )
}
theta_c <- theta_prop(lastfm)
```

```{r}
repeticoes = 4000 

um_bootstrap <- function(df){
    prop <- (df %>% mutate(prop = news/(news + old)))$prop
    boot_x <- sample(prop,           # amostre dos dados
                   size = NROW(prop), # tamanho igual ao recebido
                   replace = TRUE) # aqui é o bootstrap
  return(mean(boot_x))
}

set.seed(1212)

# A REAMOSTRAGEM
reamostragens = tibble(i = 1:repeticoes) %>% 
  mutate(theta_c_s = map_dbl(i, ~ um_bootstrap(lastfm)))

reamostragens
```

```{r}
intervalo = reamostragens %>% 
  mutate(erro = theta_c_s - theta_c) %>% 
  summarise(erro_i = quantile(erro, .05), 
            erro_s = quantile(erro, .95))

intervalo = intervalo %>% 
  mutate(valor_i = theta_c + erro_i, 
         valor_s = theta_c + erro_s)
intervalo
```

2. Biblioteca boot

```{r}
theta <- function(df,i) {
    mean(
        (df %>%
        slice(i) %>%
        mutate(prop = news/(news + old)))$prop
    )
}

booted <- boot(data = lastfm, 
               statistic = theta, 
               R = 4000)

ci = tidy(booted, 
          conf.level = .95,
          conf.method = "bca",
          conf.int = TRUE)

glimpse(ci)
```

**O que temos?**

O theta da nossa implementação manual foi de `0.2423659` e pelo boot foi `0.242366`. O que podemos considerar iguais dado que há aproximações e arredondamentos. O intervalo de confiança no primeiro modo foi de `[0.2325,0.2524]` e no segundo `[0.2311,0.2546]`.
Sendo assim, temos **95%** de confiança de afirmar que a proporção é de `0.2423` para novos artistas escutados pelos usuários.


### Usuários que gostam muito de música pop

Novamente, olhando um pouco do nosso dado:
```{r}
lastfm %>%
    ggplot(aes(mediana_pop)) +
    geom_histogram()
```


1. Bootstrap manual

```{r}
theta_prop_pop <- function(df){
    mean(
        (df %>% filter (mediana_pop > 5) %>%
        mutate(prop_pop = news/(news + old),
               cor_pop = cor(mediana_pop, prop_pop)))
        $cor_pop)
}
theta_c_pop <- theta_prop_pop(lastfm)
```

```{r}
repeticoes_pop = 4000 

um_bootstrap_pop <- function(df){
    cor_pop = (df %>% filter (mediana_pop > 5) %>%
        mutate(prop_pop = news/(news + old),
               cor_pop = cor(mediana_pop, prop_pop)))$cor_pop
    
    boot_x <- sample(cor_pop,           # amostre dos dados
                   size = NROW(cor_pop), # tamanho igual ao recebido
                   replace = TRUE) # aqui é o bootstrap
  return(mean(boot_x))
}

set.seed(1212)

# A REAMOSTRAGEM
reamostragens_pop = tibble(i = 1:repeticoes) %>% 
  mutate(theta_c_s_pop = map_dbl(i, ~ um_bootstrap_pop(lastfm)))

reamostragens_pop
```

```{r}
intervalo_pop = reamostragens_pop %>% 
  mutate(erro = theta_c_s_pop - theta_c_pop) %>% 
  summarise(erro_i_pop = quantile(erro, .05), 
            erro_s_pop = quantile(erro, .95))

intervalo_pop = intervalo_pop %>% 
  mutate(valor_i_pop = theta_c_pop + erro_i_pop, 
         valor_s_pop = theta_c_pop + erro_s_pop)
intervalo_pop
```

2. Biblioteca boot


```{r}
theta_pop <- function(df,i) {
    df <- df %>%
        slice(i) %>%
        filter(mediana_pop > 5) %>%
        mutate(prop_pop = news/(news + old))
    cor(df$mediana_pop, df$prop_pop)
}

booted_pop <- boot(data = lastfm, 
               statistic = theta_pop, 
               R = 4000)

ci_pop = tidy(booted_pop, 
          conf.level = .95,
          conf.method = "bca",
          conf.int = TRUE)

glimpse(ci_pop)
```

**O que temos?**

O theta da nossa implementação manual foi de `-0.05679803` e pelo boot foi `-0.05679804`. O que podemos considerar iguais dado que há aproximações e arredondamentos. O intervalo de confiança no primeiro modo foi de `[-0.05679804,-0.05679804]` e no segundo `[-0.1780128,0.06187242]`.
Sendo assim, temos **95%** de confiança de afirmar que a proporção é de `-0.05679804` para a correlação entre a popularidade mediana dos artistas escutado e a proporção dos artistas escutados que eram novos e podemos considerar uma correlação negativa fraca.
